---
title: "hw2"
output: html_document
---

```{r setup, include=FALSE}
knitr::opts_chunk$set(echo = TRUE)
```

```{r, include=FALSE}
library(tidyverse)
library(mosaic)
library(ggplot2)
```

### 1.1

```{r}
data <- read_csv('https://github.com/kategerasimenko/2018_hse_data_analysis/raw/master/hw2_binomial/hw2_binomial.csv')
```

```{r}
binomial_test <- binom.test(x = data$k, n = data$n, p = data$prior)
binomial_test
```

### 1.2

```{r}
set.seed(42)
do(1000)*
  sum(sample(x = 1:0, 
             size = data$n, 
             prob = c(data$prior, 1-data$prior), 
             replace = TRUE)) ->
  simulations
simulations %>% 
  mutate(greater = sum >= data$k) %>% 
  count(greater) ->
  a
a
```


```{r}
simulations %>% 
  ggplot(aes(sum))+
  geom_density(fill = "lightblue")+
  geom_vline(xintercept = data$k, linetype = 2)+
  theme_bw()+
  labs(title = "Распределение 1000 симуляций с параметрами n = 120, p = 0.42")
```

### 1.3

```{r}
alpha_prior <- data$prior * data$n
alpha_post <- alpha_prior + data$k

beta_prior <- (1-data$prior) * data$n
beta_post <- beta_prior + (data$n - data$k)

m <- alpha_post/(alpha_post+beta_post)
m
```

### 1.4

```{r}
alpha_noninf_post <- 1 + data$k
beta_noninf_post <- 1 + (data$n - data$k)
m_noninf <- alpha_noninf_post/(alpha_noninf_post+beta_noninf_post)
m_noninf
```

### 1.5

По нашим данным, из 120 случаев 42 были успехом, при предполагаемой вероятности успеха 0.42. Биномиальный тест показал, что наблюдаемая  вероятность количества успехов (0.35) статистически не отличается от ожидаемой вероятности (p=0.1387). Однако по результатам симуляции 42 успеха не лежат в области основной плотности распределения (956 симуляций из 1000 показывают равное или большее количество успехов).

Мы также получили информативное апостериорное распределение, среднее которого равно 0.3850529. При использовании неинформативного априорного распределения (априорная вероятность равна единице) среднее апостериорного распределения равно 0.352459.

Таким образом, наблюдаемая вероятность успеха статистически не отличается от предполагаемой, однако предполагаемая вероятность всё же несколько завышена относительно наблюдаемой.
