---
title: "hw1"
output: html_document
---

```{r setup, include=FALSE}
knitr::opts_chunk$set(echo = TRUE)
```

### 1.1

```{r, include=FALSE}
library(tidyverse)
library(irr)
```


```{r}
zilo_classes <- read_csv('https://github.com/kategerasimenko/2018_hse_data_analysis/raw/master/hw2_agreement/hw2_1_zilo_class.csv')
zilo_classes %>% 
  as_tibble() %>% 
  distinct(stimulus, stimulus_source) %>% 
  count(stimulus_source)
```

### 1.2

```{r}
zilo_classes %>% 
  select(s_id, stimulus, translation_ru, stimulus_source, class) %>% 
  spread(key = s_id, value = class) ->
  zilo_classes_short
agree(zilo_classes_short[,-c(1:3)])
```

### 1.3

```{r}
zilo_classes_2s <- zilo_classes_short[,c(10, 14)]
kappa2(zilo_classes_2s)
```

### 1.4

```{r}
kappam.fleiss(zilo_classes_short[,-c(1:3)])
```

### 1.5

Согласие респондентов было проанализировано с помощью метрик согласованности. Процент полного согласия показывает, что в 75.3% случаев респонденты совпадают в суждениях о классе существительного. Значение каппы Коэна для двух респондентов составляет 0.843, что соответствует классу 'almost perfect agreement' по [Landis, Koch 1977]. Значение каппы Фляйса по ответам всех респондентов сопоставимо -- оно составляет 0.856, относясь к тому же классу. Полученные результаты говорят о низкой вариативности отнесения рассматриваемых существительных к разным классам.

### 2.1

```{r}
marginal_verbs <- as_tibble(read_csv('https://github.com/kategerasimenko/2018_hse_data_analysis/raw/master/hw2_agreement/hw2_2_verbs.csv'))
marginal_verbs %>%
  distinct(SubjectCode) %>%
  summarize(n=n())
```

### 2.2

```{r}
marginal_verbs %>%
  group_by(WordType,Gender) %>%
  summarize(mean=mean(GivenScore))
```

### 2.3

```{r}
marginal_verbs %>% 
  select(SubjectCode, Stimulus, WordType, Prefix, GivenScore) %>%
  spread(key = SubjectCode, value = GivenScore) %>%
  na.omit() ->
  marginal_verbs_short
agree(marginal_verbs_short[,-c(1:3)])
```

### 2.4

```{r}
kappam.fleiss(marginal_verbs_short[,-c(1:3)])
```

### 2.5

```{r}
icc(marginal_verbs_short[,-c(1:3)], model = "twoway", type = "agreement")
```

### 2.6
```{r}
correlation_res <- cor(marginal_verbs_short[,-c(1:3)], method = "kendall")
lower_tri_res <- correlation_res[lower.tri(correlation_res)]
tibble(min=min(lower_tri_res),max=max(lower_tri_res))
```