---
title: "hw3"
output:
  html_document:
    df_print: paged
---


```{r setup, include=FALSE}
knitr::opts_chunk$set(echo = TRUE)
```

### 1.1

```{r, include=FALSE}
library(tidyverse)
library(mosaic)
library(ggplot2)
library(bootstrap)
library(binom)
```

```{r}
data <- read_csv('https://github.com/kategerasimenko/2018_hse_data_analysis/raw/master/hw4_binomial_ci/hw4_wodehouse.csv')
```

```{r}
data %>% 
  group_by(chapter) %>%
  mutate(n_words=n()) %>%
  group_by(chapter,n_words,word) %>%
  summarize(n=n()) %>% 
  filter(word == "сэр") %>% 
  ungroup() %>%
  mutate(average = n/n_words) %>%
  as_tibble() ->
  sir


grand_mean <- summarise(sir,g_mean = mean(average))
grand_mean
```

### 1.2

```{r}
sir_bs <- bootstrap(sir$average, nboot = 10000, theta = mean)$thetastar
bs_stats <- tibble(mean=mean(sir_bs),ci_l=quantile(sir_bs, 0.025),ci_h=quantile(sir_bs, 0.975))
bs_stats
tibble(ci=bs_stats$ci_h - bs_stats$ci_l)
```

### 1.3

```{r}
sir %>%
  group_by(chapter) %>%
  mutate(binom_ci = binom.test(x = n, n = n_words, ci.method = "Clopper-Pearson")$conf.int[2] -
                    binom.test(x = n, n = n_words, ci.method = "Clopper-Pearson")$conf.int[1]) %>%
  ungroup() ->
  sir

sir %>%
  filter(binom_ci == max(binom_ci)) %>%
  select(chapter,binom_ci) ->
  binom_max
binom_max
```

### 1.4

```{r}
mu <- mean(sir$average)
var <- var(sir$average)
alpha0 <- ((1 - mu) / var - 1 / mu) * mu ^ 2
beta0 <- alpha0 * (1 / mu - 1)

sir %>%
  group_by(chapter) %>% 
  mutate(bayes_average = (n+alpha0)/(n+alpha0+n_words-n+beta0),
         bayes_ci = qbeta(.975, n+alpha0, n_words-n+beta0) - 
                    qbeta(.025, n+alpha0, n_words-n+beta0)) %>%
  ungroup() ->
  sir

sir %>%
  filter(bayes_ci == max(bayes_ci)) %>%
  select(chapter,bayes_ci) ->
  bayes_max
bayes_max  
```

### 1.5

```{r}
sir %>%
  filter(binom_ci == min(binom_ci)) %>%
  select(chapter,binom_ci) ->
  binom_min
binom_min
```

### 1.6

```{r}
sir %>%
  filter(bayes_ci == min(bayes_ci)) %>%
  select(chapter,bayes_ci) ->
  bayes_min
bayes_min
```

### 1.7

```{r}
sir
```

Разные главы различаются как по количеству слов, так и по количеству употреблений слова "сэр". Чаще всего "сэр" употребляется в главах 5 и 11 (49 употреблений, доля - 0.0103331927 и 0.0122255489 соответственно), реже всего - 1 раз в главе 6 (доля - 0.0004723666). В среднем, в выборке из 11 глав частота слова "сэр" составляет 0.006657931. Бутстрэппинг с 10000 выборками показал среднее 0.006658549 с 95% доверительным интервалом [0.004222559, 0.009264808]. Среднее похоже на наблюдаемое, но 7 глав не попадают в этот интервал, что может указывать на неадекватность приведенной оценки относительно большой вариации в имеющейся выборке. 

Касательно фреквентистиких и байесовских оценок, средние и доверительные интервалы в целом схожи. Наименьший доверительный интервал по обоим оценкам у главы 4 (7 употреблений слова "сэр", доля - 0.0009663170, что заметно ниже среднего). Глава с наибольшим доверительным интервалом употребления слова "сэр" отличается для двух подходов: для фреквентистского это глава 13 (22 употребления слова "сэр", доля - 0.0080145719), а для байесовского это глава 11 (49 употреблений "сэр", доля 0.0122255489), однако в целом оценки для двух глав также очень схожи.



