---
title: "hw5"
output:
  html_document:
    df_print: paged
---

```{r setup, include=FALSE}
knitr::opts_chunk$set(echo = TRUE)
```

### 1.1

```{r, include=FALSE}
library(MASS)
library(tidyverse)
library(ggplot2)
library(ca)
```

```{r}
stuhl <- read.csv('https://github.com/kategerasimenko/2018_hse_data_analysis/raw/master/hw5_CA_MCA/hw5_chairs.csv')
```

```{r}
MCA <- MASS::mca(stuhl[,-c(1,2,3)])
stuhl <- cbind(stuhl, MCA$rs)
variables <- as_data_frame(MCA$cs)
variables$var_names <- rownames(MCA$cs)
stuhl %>% 
  ggplot(aes(`1`, `2`))+
  geom_point(aes(color = Category))+
  stat_ellipse(aes(color = Category))+
  geom_text(data = variables, aes(`1`, `2`, label = var_names), size=2) ->
  mca_plot
mca_plot
```

### 1.2

К нашим данным об экземплярах *Stuhl* и *Sessel* из немецких онлайн-каталогов мы применили Multiple Correspondence Analysis (MCA) с двумя измерениями. Полученные измерения довольно хорошо отражают изначальные категории, что видно на графике.

Кроме того, на графике изображены значения признаков, используемых в MCA. В верхней правой черверти графика лежат значения признаков, характерные для *Sessel*, например, функционал кровати, глубокое сидение, тканевое или кожаное покрытие.  В остальных частях графика (преимущественно в левой половине) лежат значения признаков, характерные для *Stuhl*, например, сталь, пластик и дерево в качестве материала сидения, отсутствие подлокотников, возможность складывания и использования на улице, регулируемые высота сидения и спинки, рабочее предназначение.

В целом, категория *Stuhl* несколько шире и охватывает больше разных объектов, чем *Sessel*.

### 2.1

```{r}
colors <- read.csv('https://github.com/kategerasimenko/2018_hse_data_analysis/raw/master/hw5_CA_MCA/hw5_colreg.csv')
rownames(colors) <- colors$colors
```

```{r}
colors_ca <- ca(colors[-5])
summary(colors_ca)

colors_col <- data.frame(colors_ca$colcoord)
colors_col$rows <- rownames(colors_ca$colcoord)

colors_row <- data.frame(colors_ca$rowcoord)
colors_row$rows <- rownames(colors_ca$rowcoord)

colors_col %>% 
  ggplot(aes(Dim1, Dim2))+
  geom_text(aes(label=rows),color = "blue")+
  geom_text(data=colors_row,aes(label=rows),color="red")+
  labs(x = "Dim1 (77.9%)",
       y = "Dim2 (19.2%)")
```

### 2.2

Мы провели Correspondence analysis на наших данных об употреблении цветов в текстах разных жанров в Corpus of Contemporary American English (Davies 2008 - ). Из получившихся измерений, первое объясняет 77.9% дисперсии, второе - 19.2%, третье - 2.9%. На графике первых двух измерений видно, что жанры находятся довольно далеко друг от друга. Употребление цветов наиболее близко к художественным текстам, тогда как академические тексты находятся довольно далеко от основного "цветового кластера", к этому жанру наиболее близки черный и белый цвета. Черный цвет находится близко к разговорным текстам, а зеленый, красный и оранжевый - к прессе.